【裁判字號】    98,消債抗,626
【裁判日期】    981231
【裁判案由】    聲請更生程序
【裁判全文】
臺灣高雄地方法院民事裁定           98年度消債抗字第626號
抗  告  人  甲○○
上列當事人因消費者債務清理事件聲請保全處分，對本院民國98
年12月11日98年度審消債更字第1045號駁回裁定提起抗告，本院
管轄之第二審裁定如下：
    主  文
抗告駁回。
程序費用由抗告人負擔。
    理  由
一、抗告意旨略以：抗告人每月薪資約新台幣（以下同）38,000
    元，遭法院強制執行扣薪3分之1後僅於25,000元，即難以維
    持抗告人家庭4 人生活開銷，並影響及債權人間公平受償機
    會，為此爰提起本件抗告，求予廢棄原裁定，准以保全處分
    等語
二、按法院就更生或清算之聲請為裁定前，得因利害關係人之聲
    請或依職權，以裁定為下列保全處分：(一)債務人財產之保
    全處分；(二)債務人履行債務及債權人對於債務人行使債權
    之限制；(三)對於債務人財產強制執行程序之停止；(四)受
    益人或轉得人財產之保全處分；(五)其他必要之保全處分。
    又法院裁定開始更生程序後，無擔保及無優先權之債權人對
    於債務人不得開始或繼續訴訟及強制執行程序，消費者債務
    清理條例第19條第1項、第48條第2項分別定有明文，是於本
    院裁定准予更生程序前，除別有緊急或必要情形，債權人依
    法得訴訟及為強制執行之權利應不受影響。其次，依該條例
    第19條立法說明內容可知，此項保全處分乃係考量法院就更
    生聲請為裁定前，為防杜債務人財產減少，維持債權人間公
    平受償之權利，及使債務人有重建更生之機會，方有實施保
    全處分之必要。是法院應審酌債務人財產狀況，衡量實施保
    全處分與否將對債務人更生目的之達成與對相關利害關係人
    所生影響程度，並兼顧債權人權益，避免債務人惡意利用保
    全處分，藉以阻礙其他債權人行使權利或作為延期償付手段
    之可能性等諸般情事，方以決定有無裁定實施保全處分之必
    要，要非謂一經利害關係人聲請即應准許。由是可知，法院
    實施保全處分當以此等措施對於更生程序之進行有無產生重
    大影響為斷，至於聲請人是否將因難以維持生活而有不能清
    償債務或有不能清償之虞者，乃屬法院事後裁定准予更生與
    否之考量事項，尚不得憑為阻卻法院強制執行程序之依據。
三、經查：抗告人前以財務困難、致有不能清償債務之情事為由
    向本院聲請更生，又因其經本院另案予以強制執行，遂聲請
    停止本院96年度執字第56060 號、113322號、97年度執字第
    120118號、75134號、98年度司執字第1305、14382號強制執
    行之保全處分，然原審認定抗告人並未釋明有何緊急或必要
    情形，且該案債權人對於抗告人薪資債權所為強制執行程序
    僅限於抗告人每月得支領之各項薪資於3分之1，及年終、考
    核、績效獎金及其他獎金在4分之3範圍內，並未影響其所需
    必要生活費用支出，遂無停止執行之必要而裁定駁回是項聲
    請。至抗告人雖不服原裁定提起本件抗告，然本院審諸更生
    程序主要係以法院裁定開始更生程序後之薪資、執行業務所
    得及其他固定收入作為更生方案之清債來源，且前開執行債
    權人對抗告人薪資債權所為之強制執行，僅係造成抗告人平
    日所得運用之資金減少，並未使其明顯喪失生活經費來源，
    更無因此造成抗告人日後無法繼續取得薪資以致影響其日後
    收入之虞，是該強制執行程序尚未侵害抗告人重建更生之機
    會。揆諸前揭說明，本件於原審裁定開始更生前，既無相當
    事證足認果有停止債權人對於抗告人薪資債權實施強制執行
    之必要，堪認抗告人聲請為本件保全處分，自非有據，原審
    駁回抗告人之聲請，洵無違誤。故聲請人仍執前詞提起本件
    抗告，為無理由，應予駁回。
四、據上論結，本件抗告為無理由，依消費者債務清理條例第15
    條，民事訴訟法第495 條之1 第1 項、第449 條第1 項、第
    78條，裁定如主文。
中    華    民    國    98    年    12    月    31    日
                  民事鳳山分庭審判長法    官  楊富強
                                    法    官  林意芳
                                    法    官  吳文婷
以上正本係照原本作成。
本裁定不得抗告。
中    華    民    國    98    年    12    月    31    日
                                    書 記 官  林仕興

司法院資訊處製作；財團法人民間司法改革基金會備份。
